臺灣新北地方法院民事裁定
111年度簡聲抗字第34號
抗  告  人  王春美  
相  對  人  姜美君  



上列當事人間聲請停止執行事件，抗告人對於民國111年5月23日
本院板橋簡易庭111年度板聲字第108號裁定提起抗告，本院裁定
如下：
    主  文
抗告駁回。
抗告訴訟費用由抗告人負擔。
    理  由
一、本件抗告意旨略以：原裁定准許抗告人提供新台幣（下同）
    40萬元後，台灣雲林地方法院110年度司執字第44312號損害
    賠償強制執行事件（下稱系爭執行事件）之強制執行程序，
    於本院板橋簡易庭110年度板簡字第2914號確認本票債權不
    存在之訴事件（下稱系爭本案事件）判決確定前應暫予停止
    ，惟抗告人就系爭本票面額共200萬元已全部清償完畢，與
    相對人間已無債權債務關係存在，原裁定命抗告人提出40萬
    元實屬過高，且超過抗告人所能負擔之範圍，爰依法提起抗
    告，請求酌減擔保金至10萬元範圍內等語。
二、按有回復原狀之聲請或提起再審或異議之訴，或對於和解為
    繼續審判之請求，或提起告調解無效之訴、撤銷調解之訴，
    或對於許可強制執行之裁定提起抗告時，法院因必要情形或
    依聲請定相當並確實之擔保，得為停止強制執行之裁定，強
    制執行法第18條第2項定有明文。又法院依強制執行法第18
    條第2項定擔保金額而准許停止強制執行之裁定者，該項擔
    保係備供債權人因停止執行所受損害之賠償，其數額應依標
    的物停止執行後，債權人未能即時受償或利用該標的物所受
    之損害額，或其因另供擔保強制執行所受之損害額定之，非
    以標的物之價值或其債權額為依據（最高法院86年度台抗字
    第442號裁判參照）。
三、查本件系爭執行事件執行債權金額為200萬元，系爭本案事
    件應係得上訴第三審，參考各級法院辦案期限實施要點規定
    ，其簡易訴訟第一、二、三審審判案件之期限分別為10月、
    2年、1年，合計為3年10月，依200萬元年息百分之5之法定
    利息計算，聲請人提起確認本票債權不存在之訴聲請供擔保
    而停止執行，致相對人執行延宕所可能遭受之損害約為38萬
    3,333元（2,000,000×5%〈3＋10/12〉＝383,333），原裁定酌定
    擔保金額為40萬元，應屬適當。抗告人指摘原裁定此部分違
    誤，求予廢棄，為無理由，應予駁回。
四、據上論結，本件抗告為無理由，依民事訴訟法第436條之1第
    3項、第495條之1第1項、第449條第1項、第95條、第78條，
    裁定如主文。
中　　華　　民　　國　　111 　年　　7 　　月　　19　　日
                民事第五庭    審判長法　官　高文淵
                                    法　官　鄧雅心
　　　　　　　　　　　　　　　　　　法　官　連士綱　　　　
以上正本證明與原本無異。
如不服本裁定，僅得於收受本裁定正本送達後10日內，以適用法
規顯有錯誤為理由，向本院提出再抗告狀（須附繕本一份及繳納
再抗告裁判費新台幣1,000元）
中　　華　　民　　國　　111 　年　　7 　　月　　19　　日
                                    書記官　游曉婷